臺灣宜蘭地方法院刑事判決　　　　　　　　　　　　　　九十一年度交訴字第三號
　　公　訴　人　臺灣宜蘭地方法院檢察署檢察官
　　被　　　告　甲○○
右列被告因過失致死案件，經檢察官提起公訴（九十年度偵字第三四一九號），本院
判決如左：
    主  文
甲○○從事業務之人，因業務上之過失致人於死，處有期徒刑伍月，如易科罰金以參
佰元折算壹日。緩刑貳年。
    事  實
一、甲○○係設於屏東縣屏東市○○路六十五號之新東茂汽車貨運行所僱用之司機，
    為從事駕駛業務之人。於民國九十年九月十一日，駕駛車號ＷＩ—一九六號營業
    大貨車，沿宜蘭縣頭城鎮○○路由台北往礁溪方向行駛，同日凌晨一時五十分許
    ，途經宜蘭縣頭城鎮○○路與沙成路之交岔路口，而欲由上揭青雲路左轉沙成路
    將歸還所載之空漁桶，本應注意汽車行駛至閃光黃燈之交岔路口前，應充分注意
    車前狀況，並隨時採取必要之安全措施，而依當時情形，天候晴、夜間無照明、
    路面乾燥無缺陷，道路無障礙，並無不能注意之情，竟疏未注意，於左轉上揭路
    口時，未注意車前狀況，致與酒後（已達步履蹣跚、注意力不佳之程度、血液中
    酒精濃度測試為二三九MG/DL ) 未注意左右往來車輛、且未小心迅速穿越上述沙
    成路之行人蘇鵬舉發生撞及，造成蘇鵬舉受有顱腦損傷併顱內出血，經送醫後延
    至同日凌晨二時五十分許不治死亡。甲○○於肇事後，犯罪未被發覺前，自承肇
    事，願意接受裁判。
二、案經台灣宜蘭地方法院檢察署檢察官自動檢舉偵查起訴。
    理  由
一、訊據被告固坦承有於上揭時間，駕駛前述車輛，於上述路段肇事，致被害人蘇鵬
    舉傷重死亡等情。核與證人乙○○證稱目睹前述大貨車輛轉進沙成路時撞及穿越
    馬路之被害人等情相符，並有道路交通事故調查報告表、現場照片數幀可稽。又
    被害人蘇鵬舉確因本件車禍致顱腦損傷併顱內出血傷重死亡等事實，業經台灣宜
    蘭地方法院檢察署檢察官督同法醫師相驗屬實，並制有相驗屍體證明書、驗斷書
    及勘驗筆錄等存卷足參。
二、按汽車行駛時，駕駛人應注意車前狀況，並隨時採取必要之安全措施。道路交通
    安全規則第九十四條第三項定有明文。依現場圖繪前述被告所駕駛大貨車最後停
    止之位置與被害人倒地（血泊）位置、配合被害人與車輛碰撞點係前述大貨車車
    頭左側輪子與後方之防捲裝置，此有現場照片可參，足見撞及點係車輛左前側應
    無疑義。再者，當時目擊事件發生之證人乙○○亦證稱：被害人當時穿越沙成路
    即從小叮噹自助餐要到我這邊（阿瞇自助餐）等語、而證人即現場處理警員丙○
    ○則證稱路口有兩家自助餐店，小叮噹是在南邊等語，可知被害人蘇鵬舉當時係
    由南往北方向穿越前述沙成路，亦可確定。則綜合被害人當時行進動線、撞及點
    、與被害人最後倒地位置，顯見被害人穿越沙成路時已越過ＷＩ—一九六號大貨
    車之車頭，且是一穿越前述大貨車車頭後即遭車輛左側撞及，是被告未注意有行
    人正穿越馬路等情，而未注意車前狀況，至為明顯。本件被告駕駛前述車輛，行
    經上述交岔路口左轉，自應注意首揭規定，且依當時情形，並無不能注意之情事
    ，竟疏未注意，而撞及酒後正穿越道穿越馬路之被害人，致被害人蘇鵬舉受有前
    述傷害而傷重死亡，其行為顯有過失，且其過失行為，與被害人之死亡結果有因
    果關係。且本件車禍經送鑑定結果以採同此見解，亦有台灣省基宜區車輛行車事
    故鑑定委員會九十年十一月十五日基宜鑑字第九００六五一號函附鑑定意見書、
    台灣省車輛行車事故覆議鑑定委員會九十一年二月二十二日府覆議字第九一００
    四八號函可憑。從而，本件被告過失犯行明確，應依法論科。另被害人蘇鵬舉於
    送醫後，經以血液中酒精濃度測試為二三九MG/DL（相當一一‧九五MG/L）顯因
    酒精而造成步履蹣跚、注意力不佳之狀態，竟未注意左右來車即貿然穿越馬路，
    致車撞及，其行為亦與有過失，惟此僅能為被告民事上減免賠償之依據，尚不得
    據以為刑事上免責之論據，併予敘明。
二、按被告平日係以駕駛為業，為從事業務之人。核被告所為，係犯刑法第二百七十
    六條第二項之業務過失致人無死罪。被告於肇事後犯罪未被發覺前，向前往現場
    處理之警員自承肇事等情，業據現場處理警員即證人丙○○到庭結證甚詳，應依
    刑法第六十二條前段減輕其刑。爰審酌被告之過失程度、所犯造成之傷亡情形、
    被害人係屬在台無家屬之榮民，被告已協助行政院國軍退除役官兵輔導委員會宜
    蘭榮民服務處之人員處理善後並支付治喪費用等情，此亦有車禍協議書可參，及
    犯罪後之態度良好等一切情狀，量處如主文所示之刑，並諭知易科罰金之折算標
    準。又被告未曾受有期徒刑以上刑之宣告，此有台灣高等法院檢察署刑案紀錄檢
    覆表可查，被告經此教訓當知警惕，應無再犯之虞，本院認前所宣告之刑，以暫
    不執行為適當，爰併宣告緩刑二年，以啟自新。
 據上論斷，應依刑事訴訟法第二百九十九條第一項前段、刑法第二百七十六條第二
 項、第六十二條前段、第四十一條第一項、第七十四條第一款，罰金罰鍰提高標準
 條例第一條前段、第二條，判決如主文。
 本案經檢察官沈念祖到庭執行職務。
中      華      民      國    九十一    年    三      月     二十七    日
                                  臺灣宜蘭地方法院刑事第二庭
                                      法  官  蔡  仁  昭
右正本證明與原本無異。
如不服本判決，應於判決送達後十日內，向本院提出上訴狀。(須附繕本)
                                      書記官  吳  慧  芳
中      華      民      國    九十一    年    三      月     二十八    日
